Matias Alvarez

Software Developer | Front End Developer | Full Stack Developer

SOBRE MI

Mi nombre es Matias y soy desarrollador de software, tengo mas de 1 años de experiencia en desarrollo web Full Stack especializado en MERN. Las experiencias me llevaron a tener valiosos aprendizajes de resolución y creatividad. Mi perfil esta dirigido a la mejora continua de los procesos.

EXPERIENCIA LABORAL

No-Country Argentina

Desarrollador Front End Nov 2022 - Present

- ¡¡ Sumando nuevos desafíos y conocimientos junto a No Country, simulando proyectos reales junto a diferentes desarrolladores de diferentes regiones. !!
- STACK: Metodologías ágiles · axios · Sass · React.js · Trabajo en equipo · JavaScript · Redux.js

Desarrollador Front End Autónomo

Argentina

Desarrollador Front End

Mar 2023 - Present

· Desarrollando sitios webs a medida para clientes

Vivencia Baires Argentina

Desarrollador Front End

Aug 2021 - Dec 2022

- Desarrollé una integración con las billeteras Portis y Metamask para permitir transacciones, de lo cual se implementaron pantallas utilizando React y Styled-Components
- STACK: web3 · Blockchain · styled-components · React.js

EDUCACIÓN

UBA Argentina

Licenciatura en Análisis de Sistemas

E.E.S.T.N°7 (José Hernández)

Argentina

Técnico Programador

Graduation Date: Nov 2021

SKACK TECNOLÓGICO

FRONT-END: HTML, CSS, JavaScript, SASS, Styled-Components, React, Redux, Jquery, Framer-Motion.

BACK-END: Node, Express, Axios, Mysql, MongoDB.

CURSOS

Curso de React: UDEMY | 2023

Diplomatura en Programacion Web Full Stack: UTN | 2022

Charla de Cobol: POLIS XXI | 2022 Master en JavaScript: UDEMY | 2022

IDIOMAS

Ingles: A1 - en curso.

CONTACTO

Gmail: matyy01.ma@gmail.com | LinkedIn: https://www.linkedin.com/in/mati-dev/ | Tel: +54 9 11 67008520